臺灣臺中地方法院民事裁定　96年度聲字第1820號
聲　請　人　長鑫塑膠有限公司
法定代理人　乙○○
相　對　人　乙○○
　　　　　　甲○○
上列聲請人聲請發還擔保金事件，本院裁定如下：
    主    文
本院九十三年度存字第二六八五號提存事件訴外人林奕宏所提存
之擔保金新台幣拾萬元，准予返還聲請人。
聲請程序費用由相對人負擔。
    理    由
一、按訴訟終結後，供擔保人證明已定20日以上之期間，催告受
    擔保利益人行使權利而未行使者，法院應依供擔保人之聲請
    ，以裁定命返還其提存物，民事訴訟法第104條第1項第2款
    定有明文。又依同法第106條規定，上開有關供訴訟費用擔
    保之規定，於因假扣押供擔保之情形準用之。而其所謂「訴
    訟終結」，係指依假扣押所保全之請求提起之本案訴訟終結
    ；如供擔保人未提起本案訴訟時，則指假扣押裁定及假扣押
    執行程序均不存在者而言，最高法院92年度台抗字第19 號
    裁定意旨闡釋甚明。
二、本件聲請意旨略以：聲請人與訴外人林奕宏間請求損害賠償
    事件，訴外人林奕宏前遵本院93年度裁全字第4434號民事裁
    定，為擔保假扣押，曾提供新台幣 (下同)300,000 元為擔
    保，並以本院93年度存字第2685號提存事件提存在案，聲請
    人與相對人為前揭擔保金之受擔保利益人。茲因林奕宏撤回
    本案訴訟，渠所為假扣押裁定 (本院93年度裁全字第4434號
    裁定)及假執行均遭撤銷確定，聲請人亦就上揭擔保金主張
    權利並執行之，惟本院執行處逕發執行命令，諭知林奕宏於
    第三人處即本院提存所之前開提存金債權，應於受擔保利益
    人甲○○、乙○○受擔保利益消滅後，將該債權移轉於聲請
    人。第查，林奕宏已怠於行使權利，聲請人爰代位渠催告相
    對人甲○○、乙○○就前揭擔保金行使權利，相對人迄未行
    使，爰聲請准予裁定返還提存物等語。
三、經查，聲請人、相對人與訴外人林奕宏間請求損害賠償事件
    ，訴外人林奕宏前遵本院93年度裁全字第4434號民事裁定，
    為擔保假扣押，曾提供300,000元為擔保，並以本院93年度
    存字第2685號提存事件提存在案。茲因訴外人林奕宏提起本
    案訴訟，經本院以93年度智字第53號受理在案，訴訟中訴外
    人林奕宏撤回訴訟，致訴訟程序終結，經聲請人以林奕宏撤
    回訴訟，訴訟業已終結為由，聲請撤銷前開假扣押裁定，經
    本院以95年度裁全聲字第363號准許，並已於95年7月17日確
    定在案，聲請人持前開95年度裁全聲字第363號裁定聲請撤
    銷假扣押執行，經本院准予撤銷假扣押執行，業經本院調取
    本院93年度裁全字第4434號、93執全字第1723號、95年度裁
    全聲字第363號、93年度存字第2685號等卷宗核閱屬實。次
    查，聲請人於訴外人林奕宏撤回前開本案訴訟後，以受有假
    扣押執行損害為由，提起損害賠償之訴，經本院以95年度中
    簡字第5289號判決聲請人勝訴，已於95年12月5日確定在案
    ，林奕宏應賠償原告30萬元及其利息，聲請人持前開勝訴判
    決聲請對林奕宏為強制執行，本院以95年度執字第73793號
    受理在案，並核發移轉命令，就林奕宏於本院前開提存所之
    前開提存金債權，應於受擔保利益人甲○○、乙○○受擔保
    利益消滅後，將該債權移轉於聲請人。惟債務人喪失其權利
    或第三人喪失支付能力時，債權人即聲請人之債權未受清償
    部分，移轉命令失其效力，得聲請繼續執行，並免徵執行費
    。該執行命令之收取部分同時撤銷，亦經調取本院95年度中
    簡字第5289號、95年度執字第73793號卷宗核閱屬實。又查
    ，因訴外人怠於行使權利，聲請人以債權人身分代位林奕宏
    催告前開提存金之受擔保利益人甲○○、乙○○於存證信函
    到20日內行使權利，相對人迄未行使權利，相對人亦未在本
    院對訴外人林奕宏提起任何訴訟，亦有存證信函二紙在卷可
    稽，且經本院依職權查詢本院民事庭、非訟中心及各簡易庭
    查明，有各該查詢紀錄表附卷可稽。是以，甲○○、乙○○
    對於前揭擔保金受擔保利益業已消滅，此外，亦無林奕宏喪
    失權利或第三人即本院提存所喪失支付能力情事，前開移轉
    命令所附之停止條件成就，聲請人因移轉命令而取得前揭擔
    保金之債權。從而，聲請人聲請裁定准予返還擔保物，符合
    上述民事訴訟法相關規定，應予准許。
三、依民事訴訟法第95條、第78條，裁定如主文。
中　　華　　民　　國　　96　　年　　7 　　月　　31　　日
                  民事第一庭    法  官  陳學德
正本係照原本作成。
如不服本裁定應於送達後10日內向本院提出抗告狀，並繳納抗告
費新臺幣1,000元。
中　　華　　民　　國　　96　　年　　7 　　月　　31　　日
                                書記官  何惠文
